【裁判字號】    92,訴,822
【裁判日期】    921231
【裁判案由】    給付借款
【裁判全文】
臺灣嘉義地方法院民事判決  九十二年度訴字第八二二號
    原      告  嘉義縣梅山鄉農會
    法定代理人  丁○○
    訴訟代理人  戊○○
    被      告  丙○○
                乙○○
                甲○○
右列當事人間請求給付借款事件，本院於民國九十二年十二月三十日言詞辯論終結而
判決如左：
    主    文
被告應連帶給付原告新台幣（下同）壹佰萬元，及從民國九十二年六月八日起，至清
償日止，按照年息百分之十．二０計算的利息；另從民國九十二年七月九日起，至清
償日止，逾期在六個月內清償，按前述利率加計百分之十違約金，逾期超過六個月清
償，按前述利率加計百分之二十違約金，被告亦應連帶給付原告。
本案訴訟費用由被告連帶負擔。
    事實及理由
壹、原告主張：
  一、被告丙○○在民國九十一年八月八日向原告借款一百萬元，並以被告乙○○、
      甲○○為連帶保證人，借款期限至九十三年八月八日，利息為年息百分之十．
      七五，並按基本放款利率基動調整（目前為年息百分之十．二０）。若借款人
      逾期清償時，違約金的計算方式為逾期在六個月內者，按約定利率加計百分之
      十，逾期超過六個月的部分，則按約定利率加計百分之二十。若未按時繳納，
      根據借據契約第十六條第二款約定，借款人喪失期限利益，全部借款視為到期
      。
      被告丙○○從九十二年六月八日起，即未依約繳納利息，原告多次催討無效，
      被告乙○○、甲○○為借款連帶保證人，依法均應負連帶清償責任。於是，原
      告根據消費借貸契約與連帶保證法律關係提起本件訴訟，並請求如主文所記載
      的聲明。
  二、提出借據、催告書、放款帳務資料查詢單各一份（均是影本），作為證明。
貳、被告等人經過本院合法通知，均無正當理由，未向本院請假，而沒有在言詞辯論
    期日，到場陳述意見，同時，本案沒有民事訴訟法第三百八十六條所規定的情形
    出現（請看附錄法條），因此，本院依照原告聲請，由原告單獨辯論而直接判決
    。
參、本院判斷：
  一、原告主張的事實，有原告提出借據、催告書、放款帳務資料查詢單附卷證明，
      被告丙○○、乙○○經過本院合法通知，無正當理由，而未到庭陳述意見，依
      照民事訴訟法第二八０條第一項前段、第三項前段規定：「當事人對於他造主
      張之事實，於言詞辯論時不爭執者，視同自認。當事人對於他造主張之事實，
      已於相當時期受合法之通知，而於言詞辯論期日不到場，亦未提出準備書狀爭
      執者，準用第一項之規定」，而被告甲○○經過本院合法通知，亦無正當理由
      ，未到庭陳述意見，所以，原告的主張可以認定真實而被本院採信。
  二、綜上所述，原告根據消費借貸契約及連帶保證法律關係，請求被告連帶給付主
      文所記載的金額、遲延利息及違約金，具有法律上理由，應該准許。
肆、訴訟費用負擔的依據；依照民事訴訟法第八十五條第二項，判決如主文。
中      華      民      國      九十二    年      十二    月    三十一  日
                                  臺灣嘉義地方法院民事第二庭
                                      法  官  甘  大  空
右為正本係照原本作成
如對本判決上訴應於送達後二十日內向本院提出上訴狀
中      華      民      國      九十二    年      十二    月    三十一  日
                                      書記官  蕭  琪  男
~F0~
~T40~
附錄法條：
民事訴訟法第三八六條：「有下列各款情形之一者，法院應以裁定駁回前條聲請，並
延展辯論期日：
一  不到場之當事人未於相當時期受合法之通知者。
二  當事人之不到場，可認為係因天災或其他不可避之事故者。
三  到場之當事人於法院應依職權調查之事項，不能為必要之證明者。
四  到場之當事人所提出之聲明、事實或證據，未於相當時期通知他造者。」


司法院資訊處製作；財團法人民間司法改革基金會備份。
